---
title: "Практическое задание 4"
output:
  pdf_document: default
  html_document:
    df_print: paged
header-includes:
- \usepackage[russian]{babel}
- \usepackage{hyperref}
- \hypersetup{ colorlinks = true, urlcolor = blue}
---

1. Загрузите данные из файла `Titanic.csv` и сохраните ее как `tit`. Посмотрите на нее. Сколько в таблице наблюдений (строк), показателей (столбцов)? Все ли столбцы имеют корректный тип? Удалите из таблицы пропущенные значения и сохраните изменения в `tit`.
```{r}
library(tidyverse)
tit <- read.csv("titanic.csv")
str(tit)
```
```{r}
summary(tit)
```
```{r}
tit <- na.omit(tit)
```


2. Сгруппируйте данные по полу пассажиров (`sex`) и посчитайте средний возраст пассажиров мужского и женского пола.

```{r}
tit %>% group_by(Sex) %>% summarise(mean_age = mean(Age))
```


3. Сгруппируйте данные по классам (`pclass`) и посчитайте число пассажиров женского и мужского пола среди пассажиров каждого класса. Посчитайте процент пассажиров женского и мужского пола среди пассажиров каждого класса. 
```{r}
tit %>% group_by(Pclass) %>% summarise(count_male = sum(Sex), count_female = length(Sex) - sum(Sex))
```
```{r}
tit %>% group_by(Pclass) %>% summarise(count_male = sum(Sex)/length(Sex)*100, count_female = (length(Sex) - sum(Sex))/length(Sex)*100)
```


