---
title: "Домашнее задание"
output:
  pdf_document: default
  html_document:
    df_print: paged
header-includes:
- \usepackage[russian]{babel}
- \usepackage{hyperref}
- \hypersetup{ colorlinks = true, urlcolor = blue}
---

### Задание 1

1. Загрузите файл `housing.csv` с данными по ценам на квартиры в пригородах Бостона (одна строка – один пригород) и сохраните его в датафрейм. Описание показателей:

* `RM` – среднее число комнат;
 	
* `LSTAT` – процент жителей низкого материального статуса:
 	
* `MEDV` – медианное значение цены на дом в тысячах долларов.

     Посмотрите на датафрейм – откройте его в отдельном окне RStudio.
```{r}
dat <- read.csv("housing.csv", sep = "\t")
view(dat)
```


2. Выведите на экран первые и последние строки в датафрейме. Выведите информацию о типах столбцов в таблице («структуру» датафрейма). Проверьте, что все столбцы с числовыми данными считались как числовые, а не текстовые.
```{r}
head(dat)
```
```{r}
tail(dat)
```
```{r}
str(dat)
```

3. Выведите на экран сводные характеристики всех столбцов в датафрейме – описательные статистики. Наблюдаются ли серьезные отличия в медианных и средних значениях показателей (один из признаков наличия аномальных наблюдений или выбросов)? Насколько велик разброс значений цен на квартиры, если мы сравним минимальное значение и максимальное? Есть ли в каком-нибудь показателе с содержательной точки зрения нетипичные значения (отрицательные цены и прочее)?
```{r}
summary(dat)
```

в паказателе CRIM есть какие-то странности т.к. средние и медиана 3.61 и 0.26, а максимум аж 88.98. В показателях RAD и TAX так же есть значительная разница между средним им едианным, около 40-50%. Разброс цен довольно большой, разница между минимальным и максимальным значением в 10 раз. Есть отрицательыне значения в столбце LON, но т.к. непонятно что это такое сложно сделать выводо том правильные это значения или нет. 

4. Используя стандартные средства R (без `tidyverse`), добавьте в датафрейм столбец `MEDV_N`, который содержит медианные цены на квартиры из столбца `MEDV`, измеренные в долларах (не в тысячах долларов).
```{r}
dat$MEDV_N = dat$MEDV*1000
```

5. Используя стандартные средства R (без `tidyverse`), сохраните в датафрейм `small` только те строки, которые соответствуют пригородам, где медианная цена за квартиру (`MEDV`) больше 400 тысяч, но меньше 500 тысяч. Сколько таких пригородов?
```{r}
small <- dat[dat$MEDV>400 & dat$MEDV<500]
nrow(small)
```

    *Подсказка:* для определения числа строк в датафрейме можно воспользоваться функцией `nrow()`.

6. Используя средства библиотеки `tidyverse` (`dplyr`), создайте столбец `MEDV_LOG`, который содержит натуральные логарифмы значений медианных цен на квартиры из столбца `MEDV`.
```{r}
library(tidyverse)

dat <- dat %>% mutate(MEDV_LOG = log(MEDV))
```

7. Используя средства библиотеки `tidyverse` (`dplyr`), выведите на экран в отдельной вкладке строки, которые соответствуют пригородам, где процент населения, низкого по материальному статусу, составляет не менее 30%.
```{r}
dat %>% filter(LSTAT>= 30) %>% View()
```

8. Используя стандартные средства R (без `ggplot2`), постройте гистограмму для показателя `LSTAT`. Добавьте заголовок и подписи к осям, измените цвет. Что можно сказать о распределении процента населения с низким материальным статусом? Какие значения преобладают, есть ли скошенность в сторону слишком больших или слишком маленьких значений? Сохраните полученный график в файл `hist.png`, используя код R (не кнопку *Export* в окне с графиком).
```{r}

hist(dat$LSTAT, main = "Low status", xlab = "Percent", ylab = "Count", col="salmon")


```
```{r}
png("hist.png")

hist(dat$LSTAT, main = "Low status", xlab = "Percent", ylab = "Count", col="salmon")
dev.off()
```

Есть скошенность вправо, большая чатсь значений находится в диапазоне 5-15%

9. Выполните предыдущий пункт, но уже используя средства библиотеки `tidyverse` (графика с `ggplot2`).
```{r}
ggplot(data = dat, aes(x = LSTAT)) + geom_histogram(binwidth = 2, fill="salmon", color = "red") +
  labs(x = "Percent",
       y = "Count",
       title = "Low status")


```
```{r}
png("hist_ggplot.png")

ggplot(data = dat, aes(x = LSTAT)) + geom_histogram(binwidth = 2, fill="salmon", color = "red") +
  labs(x = "Percent",
       y = "Count",
       title = "Low status")
dev.off()
```

### Задание 2

1. Загрузите данные из файла `flats.csv` и сохраните в датафрейм. Посмотрите на датафрейм.
```{r}
dat2 <- read.csv("flats.csv")
View(dat2)
```

2. Сгруппируйте данные по показателю `brick` (дом из кирпича или нет). Определите, сколько домов каждого типа присутствует в данных. Каких домов больше?
```{r}
dat2 %>% group_by(brick) %>% tally()
```
Домов не из кирпичабольше

3. Сгруппируйте данные по показателю `brick` (дом из кирпича или нет). Определите среднюю цену на квартиры (`price`) по каждой группе. Квартиры в каких домах, в среднем, дороже?
```{r}
dat2 %>% group_by(brick) %>% summarise("mean price" = mean(price))
```
Дома из кирпича  всреднем дороже.

4. С помощью библиотеки `ggplot2` постройте гистограммы для цен на квартиры с разбиением на группы по показателю `walk` (находится ли дом в шаговой доступности от метро или нет). По группам – отдельное окно-фасетка для каждой группы в рамках одного графика.
Распределение цен в какой группе менее скошенное (вправо или влево)?
```{r}
summary(dat2)
ggplot(data = dat2, aes(x = price)) + geom_histogram(binwidth = 50) + facet_grid(~walk)
```
распредление одинаково скошено вправо в обеих группах

5. С помощью библиотеки `ggplot2` постройте диаграммы рассеяния для показателей `totsp` (общая площадь квартиры в квадратных метрах) и `price` (цена квартиры), сделав цвет точек зависимым от показателя `walk`, а размер – от показателя `kitsp` (площадь кухни).
```{r}
ggplot(data = dat2, aes(x = totsp, y = price, color = walk, size = kitsp)) + geom_point()
```

    *Подсказка:* с размером точек можно поступать точно так же, как с цветом, либо указывать внутри `geom_point()`, либо внутри `aes()` в зависисимости от постановки задачи. Аргумент для настройки размера точки – `size`.

